Inventaris van het archief van de Eerstaanwezend Ingenieur der Genie te ''s-Gravenhage: LM-archief
Nationaal Archief, Den Haag
- Inhoud Doos 7222, 7222
  - Eerstaanwezend Ingenieur te 's-Gravenhage, 1939, 2
    Het maken en werkvaardig opleveren van een centrale verwarmingsinstallatie in het in aanbouw zijnde Logies gebouw van de Doelen Kazerne te Leiden
- Inhoud Doos 7223, 7223
  - Eerstaanwezend Ingenieur te 's-Gravenhage, 1939, 1
  - Eerstaanwezend Ingenieur te 's-Gravenhage, 1939, 2
    Rapport
- Inhoud Doos 7224, 7224
  - Eerstaanwezend Ingenieur te 's-Gravenhage, 1939, 1
    Opgave opbrengst verkochte Bestekken
  - Eerstaanwezend Ingenieur te 's-Gravenhage, 1940, 2
- Inhoud Doos 7225, 7225
  - Eerstaanwezend Ingenieur te 's-Gravenhage, 1940, 1
    Bouw van een woning
  - Eerstaanwezend Ingenieur te 's-Gravenhage, 1940, 2
- Inhoud Doos 7226, 7226
  - Eerstaanwezend Ingenieur te 's-Gravenhage, 1939, 1
  - Eerstaanwezend Ingenieur te 's-Gravenhage, 1939, 2
- Inhoud Doos 7227, 7227
  - Eerstaanwezend Ingenieur te 's-Gravenhage, 1939, 1
  - Eerstaanwezend Ingenieur te 's-Gravenhage, 1940, 2
- Eerstaanwezend Ingenieur te 's-Gravenhage, 1940; 7228
- Eerstaanwezend Ingenieur te 's-Gravenhage, 1940; 7229
  Het maken van een vliegveld te Valkenburg (Z.H.)
- Eerstaanwezend Ingenieur te 's-Gravenhage, 1940; 7230
- Eerstaanwezend Ingenieur te 's-Gravenhage, 1940; 7231
  Minuten
- Eerstaanwezend Ingenieur te 's-Gravenhage, 1940; 7232
  Minuten + Staat van voorraaden, etc. van Non-Ferro Metalen
- Eerstaanwezend Ingenieur te 's-Gravenhage, 1940; 7233
- Eerstaanwezend Ingenieur te 's-Gravenhage, 1940; 7234
  Minuten + Tekening van: Zandafgraving achter "Duindal"
- Inhoud Doos 7235, 7235
  - Eerstaanwezend Ingenieur te 's-Gravenhage, 1940, 1
  - Eerstaanwezend Ingenieur te 's-Gravenhage, 1940, 2
    Minuten + Tekeningen van: Verplaatsbare barakken van Gew. Beton onderdelen
- Inhoud Doos 7236, 7236
  - Eerstaanwezend Ingenieur te 's-Gravenhage, 1940, 1
  - Eerstaanwezend Ingenieur te 's-Gravenhage, 1941, 2
    Bestek en Tekeningen
- Inhoud Doos 7237, 7237
  - Eerstaanwezend Ingenieur te 's-Gravenhage, 1940-1941, 1
  - Eerstaanwezend Ingenieur te 's-Gravenhage, 1941, 2
- Inhoud Doos 7238, 7238
  - Eerstaanwezend Ingenieur te 's-Gravenhage, 1941, 1
  - Eerstaanwezend Ingenieur te 's-Gravenhage, 1941, 2
- Inhoud Doos 7239, 7239
  - Eerstaanwezend Ingenieur te 's-Gravenhage, 1941, 1
  - Eerstaanwezend Ingenieur te 's-Gravenhage, 1927, 2
- Inhoud Doos 7240, 7240
  - Eerstaanwezend Ingenieur te 's-Gravenhage, 1927, 1
  - Eerstaanwezend Ingenieur te 's-Gravenhage, 1914, 2
    Correspondentie Delft en Hoek van Holland
- Inhoud Doos 7241, 7241
  - Eerstaanwezend Ingenieur te 's-Gravenhage, 1908-1920, 1
    Bestek en Voorwaarden, 2e Genie-Commandement te Delft
  - Eerstaanwezend Ingenieur te 's-Gravenhage, 1904-1930 1920, 2
    Correspondentie Delft
    Materiaal- en Postboek
- Eerstaanwezend Ingenieur te 's-Gravenhage, 1865-1922; 7242
  2e Commandement te Delft, Materiaal- en Postboek
- Inhoud Doos 7243, 7243
  - Eerstaanwezend Ingenieur te 's-Gravenhage, 1918, 1
  - Eerstaanwezend Ingenieur te 's-Gravenhage, 1919, 2
- Inhoud Doos 7244, 7244
  - Eerstaanwezend Ingenieur te 's-Gravenhage, 1919, 1
  - Eerstaanwezend Ingenieur te 's-Gravenhage, 1920, 2
- Inhoud Doos 7245, 7245
  - Eerstaanwezend Ingenieur te 's-Gravenhage, 1921, 1
  - Eerstaanwezend Ingenieur te 's-Gravenhage, 1921-1922, 2
- Inhoud Doos 7246, 7246
  - Eerstaanwezend Ingenieur te 's-Gravenhage, 1921-1922, 1
  - Eerstaanwezend Ingenieur te 's-Gravenhage, 1922, 2
- Inhoud Doos 7247, 7247
  - Eerstaanwezend Ingenieur te 's-Gravenhage, 1919-1920, 1
  - Eerstaanwezend Ingenieur te 's-Gravenhage, 1923-1924, 2
- Eerstaanwezend Ingenieur te 's-Gravenhage, 1924; 7248
- Inhoud Doos 7249, 7249
  - Eerstaanwezend Ingenieur te 's-Gravenhage, 1925, 1
  - Eerstaanwezend Ingenieur te 's-Gravenhage, 1923, 2
- Inhoud Doos 7250, 7250
  - Eerstaanwezend Ingenieur te 's-Gravenhage, 1923, 1
  - Eerstaanwezend Ingenieur te 's-Gravenhage, 1926, 2
- Inhoud Doos 7251, 7251
  - Eerstaanwezend Ingenieur te 's-Gravenhage, 1926, 1
  - Eerstaanwezend Ingenieur te 's-Gravenhage, 1927, 2
- Eerstaanwezend Ingenieur te 's-Gravenhage, 1927; 7252
- Inhoud Doos 7253, 7253
  - Eerstaanwezend Ingenieur te 's-Gravenhage, 1927-1928, 1
  - Eerstaanwezend Ingenieur te 's-Gravenhage, 1928, 2
- Eerstaanwezend Ingenieur te 's-Gravenhage, 1929; 7254
- Inhoud Doos 7255, 7255
  - Eerstaanwezend Ingenieur te 's-Gravenhage, 1929-1930, 1
  - Eerstaanwezend Ingenieur te 's-Gravenhage, 1931, 2
- Inhoud Doos 7256, 7256
  - Eerstaanwezend Ingenieur te 's-Gravenhage, 1931, 1
  - Eerstaanwezend Ingenieur te 's-Gravenhage, 1932, 2
- Inhoud Doos 7257, 7257
  - Eerstaanwezend Ingenieur te 's-Gravenhage, 1932, 1
  - Eerstaanwezend Ingenieur te 's-Gravenhage, 1932, 2
- Inhoud Doos 7258, 7258
  - Eerstaanwezend Ingenieur te 's-Gravenhage, 1933, 1
  - Eerstaanwezend Ingenieur te 's-Gravenhage, 1934, 2
- Inhoud Doos 7259, 7259
  - Eerstaanwezend Ingenieur te 's-Gravenhage, 1934, 1
  - Eerstaanwezend Ingenieur te 's-Gravenhage, 1935, 2
- Inhoud Doos 7260, 7260
  - Eerstaanwezend Ingenieur te 's-Gravenhage, 1935, 1
  - Eerstaanwezend Ingenieur te 's-Gravenhage, 1936, 2
- Eerstaanwezend Ingenieur te 's-Gravenhage, 1937; 7261
- Inhoud Doos 7262, 7262
  - Eerstaanwezend Ingenieur te 's-Gravenhage, geen datum, 1
    Staat behorende bij Brandpolis
  - Eerstaanwezend Ingenieur te 's-Gravenhage, 1927, 2
    Commissie Kazernewerklieden
- Inhoud Doos 7263, 7263
  - Eerstaanwezend Ingenieur te 's-Gravenhage, 1927, 1
  - Eerstaanwezend Ingenieur te 's-Gravenhage, 1927, 2
- Inhoud Doos 7264, 7264
  - Eerstaanwezend Ingenieur te 's-Gravenhage, 1927, 1
  - Eerstaanwezend Ingenieur te 's-Gravenhage, 1927, 2
- Inhoud Doos 7265, 7265
  - Eerstaanwezend Ingenieur te 's-Gravenhage, 1927, 1
    Declaratie
  - Eerstaanwezend Ingenieur te 's-Gravenhage, 1927, 2
- Inhoud Doos 7266, 7266
  - Eerstaanwezend Ingenieur te 's-Gravenhage, 1927, 1
  - Eerstaanwezend Ingenieur te 's-Gravenhage, 1928, 2
- Inhoud Doos 7267, 7267
  - Eerstaanwezend Ingenieur te 's-Gravenhage, 1928, 1
  - Eerstaanwezend Ingenieur te 's-Gravenhage, 1928, 2
- Inhoud Doos 7268, 7268
  - Eerstaanwezend Ingenieur te 's-Gravenhage, 1928, 1
  - Eerstaanwezend Ingenieur te 's-Gravenhage, 1928, 2
- Inhoud Doos 7269, 7269
  - Eerstaanwezend Ingenieur te 's-Gravenhage, 1928, 1
  - Eerstaanwezend Ingenieur te 's-Gravenhage, 1928, 2
  - Eerstaanwezend Ingenieur te 's-Gravenhage, 1928, 3
- Inhoud Doos 7270, 7270
  - Eerstaanwezend Ingenieur te 's-Gravenhage, 1928, 1
    Ontwerp-Register Gebouw Topographische Dienst
  - Eerstaanwezend Ingenieur te 's-Gravenhage, 1928, 2
- Inhoud Doos 7271, 7271
  - Eerstaanwezend Ingenieur te 's-Gravenhage, 1928, 1
  - Eerstaanwezend Ingenieur te 's-Gravenhage, 1928, 2
- Inhoud Doos 7272, 7272
  - Eerstaanwezend Ingenieur te 's-Gravenhage, 1928, 1
  - Eerstaanwezend Ingenieur te 's-Gravenhage, 1928, 2
- Eerstaanwezend Ingenieur te 's-Gravenhage, 1928; 7273
- Eerstaanwezend Ingenieur te 's-Gravenhage, 1928; 7274
  N.V. Electriciteits Maatschappij Electrostroom-
- Inhoud Doos 7275, 7275
  - Eerstaanwezend Ingenieur te 's-Gravenhage, 1929, 1
  - Eerstaanwezend Ingenieur te 's-Gravenhage, 1929, 2
- Inhoud Doos 7276, 7276
  - Eerstaanwezend Ingenieur te 's-Gravenhage, 1929, 1
  - Eerstaanwezend Ingenieur te 's-Gravenhage, 1929, 2
    Militaire gebouwen te Gouda
- Inhoud Doos 7277, 7277
  - Eerstaanwezend Ingenieur te 's-Gravenhage, 1929, 1
    Materiaalboek
  - Eerstaanwezend Ingenieur te 's-Gravenhage, 1929, 2
- Inhoud Doos 7278, 7278
  - Eerstaanwezend Ingenieur te 's-Gravenhage, 1929, 1
  - Eerstaanwezend Ingenieur te 's-Gravenhage, 1929, 2
- Inhoud Doos 7279, 7279
  - Eerstaanwezend Ingenieur te 's-Gravenhage, 1929, 1
    Bergruimte Gouda.
  - Eerstaanwezend Ingenieur te 's-Gravenhage, 1929, 2
    Kosten-Begroting
- Inhoud Doos 7280, 7280
  - Eerstaanwezend Ingenieur te 's-Gravenhage, 1929, 1
    Postboek
  - Eerstaanwezend Ingenieur te 's-Gravenhage, 1929, 2
- Eerstaanwezend Ingenieur te 's-Gravenhage, 1929; 7281
- Eerstaanwezend Ingenieur te 's-Gravenhage, 1930; 7282
  Materiaalboek, Postboek
- Inhoud Doos 7283, 7283
  - Eerstaanwezend Ingenieur te 's-Gravenhage, 1930, 1
  - Eerstaanwezend Ingenieur te 's-Gravenhage, 1930, 2
    Jaarlijkse Begroting voor 1931
    Onderafdeling Waalsdorp
- Inhoud Doos 7284, 7284
  - Eerstaanwezend Ingenieur te 's-Gravenhage, 1930, 1
  - Eerstaanwezend Ingenieur te 's-Gravenhage, 1930, 2
    Het doen van herstellingen en voorzieningen aan Militaire gebouwen en Werken in en nabij het barakkenkamp te Waalsdorp
- Inhoud Doos 7285, 7285
  - Eerstaanwezend Ingenieur te 's-Gravenhage, 1930, 1
    Materiaalboek,
  - Eerstaanwezend Ingenieur te 's-Gravenhage, 1930, 2
- Inhoud Doos 7286, 7286
  - Eerstaanwezend Ingenieur te 's-Gravenhage, 1930, 1
  - Eerstaanwezend Ingenieur te 's-Gravenhage, 1930, 2
- Inhoud Doos 7287, 7287
  - Eerstaanwezend Ingenieur te 's-Gravenhage, 1930, 1
    Het éénjarige onderhoud van gebouwen
  - Eerstaanwezend Ingenieur te 's-Gravenhage, 1930, 2
- Inhoud Doos 7288, 7288
  - Eerstaanwezend Ingenieur te 's-Gravenhage, 1930, 1
  - Eerstaanwezend Ingenieur te 's-Gravenhage, 1930, 2
    Materiaalboek, Tekeningen, het bouwen van een munitiemagazijn te Katwijk
- Inhoud Doos 7289, 7289
  - Eerstaanwezend Ingenieur te 's-Gravenhage, 1930, 1
    Het bouwen van gaskamers te Waalsdorp en te Katwijk
  - Eerstaanwezend Ingenieur te 's-Gravenhage, 1930, 2
  - Eerstaanwezend Ingenieur te 's-Gravenhage, 1931, 3
    Het doen van herstellingen en voorzieningen aan Militaire Gebouwen
- Inhoud Doos 7290, 7290
  - Eerstaanwezend Ingenieur te 's-Gravenhage, 1931, 1
  - Eerstaanwezend Ingenieur te 's-Gravenhage, 1931, 2
    Jaarlijkse Begroting 1932
- Inhoud Doos 7291, 7291
  - Eerstaanwezend Ingenieur te 's-Gravenhage, 1931, 1
    Ontwerp-Bestek wegens het doen van herstellingen en voorzieningen aan Militaire gebouwen en Werken te Leiden en Katwijk
  - Eerstaanwezend Ingenieur te 's-Gravenhage, 1931, 2
- Inhoud Doos 7292, 7292
  - Eerstaanwezend Ingenieur te 's-Gravenhage, 1931, 1
  - Eerstaanwezend Ingenieur te 's-Gravenhage, 1931, 2
- Inhoud Doos 7293, 7293
  - Eerstaanwezend Ingenieur te 's-Gravenhage, 1931, 1
  - Eerstaanwezend Ingenieur te 's-Gravenhage, 1931, 2
    Bouwvergunning
- Inhoud Doos 7294, 7294
  - Eerstaanwezend Ingenieur te 's-Gravenhage, 1931, 1
  - Eerstaanwezend Ingenieur te 's-Gravenhage, 1931, 2
    Bouwvergunning Munitiemagazijn te Katwijk
- Inhoud Doos 7295, 7295
  - Eerstaanwezend Ingenieur te 's-Gravenhage, 1931, 1
  - Eerstaanwezend Ingenieur te 's-Gravenhage, 1931, 2
- Inhoud Doos 7296, 7296
  - Eerstaanwezend Ingenieur te 's-Gravenhage, 1931, 1
  - Eerstaanwezend Ingenieur te 's-Gravenhage, 1931, 2
- Inhoud Doos 7297, 7297
  - Eerstaanwezend Ingenieur te 's-Gravenhage, 1931, 1
  - Eerstaanwezend Ingenieur te 's-Gravenhage, 1932, 2
    Jaarlijkse Begroting 1933, Ontwerp-Bestek
- Inhoud Doos 7298, 7298
  - Eerstaanwezend Ingenieur te 's-Gravenhage, 1932, 1
  - Eerstaanwezend Ingenieur te 's-Gravenhage, 1932, 2
- Inhoud Doos 7299, 7299
  - Eerstaanwezend Ingenieur te 's-Gravenhage, 1932, 1
  - Eerstaanwezend Ingenieur te 's-Gravenhage, 1932, 2
  - Eerstaanwezend Ingenieur te 's-Gravenhage, 1932, 3
- Inhoud Doos 7300, 7300
  - Eerstaanwezend Ingenieur te 's-Gravenhage, 1932, 1
  - Eerstaanwezend Ingenieur te 's-Gravenhage, 1932, 2
- Inhoud Doos 7301, 7301
  - Eerstaanwezend Ingenieur te 's-Gravenhage, 1932, 1
  - Eerstaanwezend Ingenieur te 's-Gravenhage, 1932, 2
- Inhoud Doos 7302, 7302
  - Eerstaanwezend Ingenieur te 's-Gravenhage, 1932, 1
  - Eerstaanwezend Ingenieur te 's-Gravenhage, 1932, 2
- Inhoud Doos 7303, 7303
  - Eerstaanwezend Ingenieur te 's-Gravenhage, 1932, 1
  - Eerstaanwezend Ingenieur te 's-Gravenhage, 1932, 2
- Inhoud Doos 7304, 7304
  - Eerstaanwezend Ingenieur te 's-Gravenhage, 1932, 1
    Ontwerp-Bestek, het doen van herstellingen en voorziening van gebouwen
  - Eerstaanwezend Ingenieur te 's-Gravenhage, 1933, 2
    Jaarlijkse Begroting 1934
- Inhoud Doos 7305, 7305
  - Eerstaanwezend Ingenieur te 's-Gravenhage, 1933, 1
  - Eerstaanwezend Ingenieur te 's-Gravenhage, 1933, 2
- Inhoud Doos 7306, 7306
  - Eerstaanwezend Ingenieur te 's-Gravenhage, 1933, 1
  - Eerstaanwezend Ingenieur te 's-Gravenhage, 1933, 2
- In houd Doos 7307, 7307
  - Eerstaanwezend Ingenieur te 's-Gravenhage, 1933, 1
  - Eerstaanwezend Ingenieur te 's-Gravenhage, 1933, 2
    Kazerneeringsstaat en Kazerneeringsregister
- Inhoud Doos 7308, 7308
  - Eerstaanwezend Ingenieur te 's-Gravenhage, 1933, 1
  - Eerstaanwezend Ingenieur te 's-Gravenhage, 1933, 2
- Inhoud Doos 7309, 7309
  - Eerstaanwezend Ingenieur te 's-Gravenhage, 1933, 1
  - Eerstaanwezend Ingenieur te 's-Gravenhage, 1933, 2
- Inhoud Doos 7310, 7310
  - Eerstaanwezend Ingenieur te 's-Gravenhage, 1933, 1
  - Eerstaanwezend Ingenieur te 's-Gravenhage, 1939, 2
    Hinderwet Overschie
- Inhoud Doos 7311, 7311
  - Eerstaanwezend Ingenieur te 's-Gravenhage, 1938-1939, 1
    Morschpoort-Kazerne te Leiden
  - Eerstaanwezend Ingenieur te 's-Gravenhage, 1914-1936, 2
- Inhoud Doos 7312, 7312
  - Eerstaanwezend Ingenieur te 's-Gravenhage, 1918-1919, 1
  - Eerstaanwezend Ingenieur te 's-Gravenhage, 1920, 2
    Declaraties, Betalingsstukken
- Inhoud Doos 7313, 7313
  - Eerstaanwezend Ingenieur te 's-Gravenhage, 1921, 1
  - Eerstaanwezend Ingenieur te 's-Gravenhage, 1922, 2
  - Eerstaanwezend Ingenieur te 's-Gravenhage, 1924, 3
    Declaraties
- Inhoud Doos 7314, 7314
  - Eerstaanwezend Ingenieur te 's-Gravenhage, 1924, 1
  - Eerstaanwezend Ingenieur te 's-Gravenhage, 1925, 2
    Declaratiën
  - Eerstaanwezend Ingenieur te 's-Gravenhage, 1925, 3
- Eerstaanwezend Ingenieur te 's-Gravenhage, 1926-1930; 7315
- Inhoud Doos 7316, 7316
  - Eerstaanwezend Ingenieur te 's-Gravenhage, 1927, 1
  - Eerstaanwezend Ingenieur te 's-Gravenhage, 1928, 2
    Betalingsstukken
- Inhoud Doos 7317, 7317
  - Eerstaanwezend Ingenieur te 's-Gravenhage, 1928, 1
  - Eerstaanwezend Ingenieur te 's-Gravenhage, 1929, 2
- Inhoud Doos 7318, 7318
  - Eerstaanwezend Ingenieur te 's-Gravenhage, 1930, 1
  - Eerstaanwezend Ingenieur te 's-Gravenhage, 1930, 2
- Inhoud Doos 7319, 7319
  - Eerstaanwezend Ingenieur te 's-Gravenhage, 1931, 1
    Betalingstukken
  - Eerstaanwezend Ingenieur te 's-Gravenhage, 1932, 2
- Inhoud Doos 7320, 7320
  - Eerstaanwezend Ingenieur te 's-Gravenhage, 1932, 1
  - Eerstaanwezend Ingenieur te 's-Gravenhage, 1933, 2
- Inhoud Doos 7321, 7321
  - Eerstaanwezend Ingenieur te 's-Gravenhage, 1933, 1
  - Eerstaanwezend Ingenieur te 's-Gravenhage, 1934, 2
- Inhoud Doos 7322, 7322
  - Eerstaanwezend Ingenieur te 's-Gravenhage, 1935-1936, 1
  - Eerstaanwezend Ingenieur te 's-Gravenhage, 1936, 2
- Inhoud Doos 7323, 7323
  - Eerstaanwezend Ingenieur te 's-Gravenhage, 1936, 1
  - Eerstaanwezend Ingenieur te 's-Gravenhage, 1890-1936, 2
  - Eerstaanwezend Ingenieur te 's-Gravenhage, 1937, 3
    Belastingstukken, Declaraties
- In houd Doos 7324, 7324
  - Eerstaanwezend Ingenieur te 's-Gravenhage, 1937, 1
  - Eerstaanwezend Ingenieur te 's-Gravenhage, 1937-1938, 2
- Inhoud Doos 7325, 7325
  - Eerstaanwezend Ingenieur te 's-Gravenhage, 1938, 1
  - Eerstaanwezend Ingenieur te 's-Gravenhage, 1937-1938, 2
- Inhoud Doos 7326, 7326
  - Eerstaanwezend Ingenieur te 's-Gravenhage, 1938, 1
  - Eerstaanwezend Ingenieur te 's-Gravenhage, 1938, 2
- Inhoud Doos 7327, 7327
  - Eerstaanwezend Ingenieur te 's-Gravenhage, 1939, 1
  - Eerstaanwezend Ingenieur te 's-Gravenhage, 1939, 2
    Pantserafweer, Tekeningen
  - Eerstaanwezend Ingenieur te 's-Gravenhage, 1939, 3
    Declaraties, Bestek betalingsstukken
- Inhoud Doos 7328, 7328
  - Eerstaanwezend Ingenieur te 's-Gravenhage, 1939-1940, 1
  - Eerstaanwezend Ingenieur te 's-Gravenhage, 1939, 2
    Tekeningen, Betalingsboek
- Inhoud Doos 7329, 7329
  - Eerstaanwezend Ingenieur te 's-Gravenhage, 1939, 1
  - Eerstaanwezend Ingenieur te 's-Gravenhage, 1940, 2
- Inhoud Doos 7330, 7330
  - Eerstaanwezend Ingenieur te 's-Gravenhage, 1909-1922, 1
  - Eerstaanwezend Ingenieur te 's-Gravenhage, 1923-1936, 2
  - Eerstaanwezend Ingenieur te 's-Gravenhage, 1925, 3
- Inhoud Doos 7331, 7331
  - Eerstaanwezend Ingenieur te 's-Gravenhage, 1925, 1
  - Eerstaanwezend Ingenieur te 's-Gravenhage, 1935-1939, 2
- Inhoud Doos 7332, 7332
  - Eerstaanwezend Ingenieur te 's-Gravenhage, 1936-1937, 1
  - Eerstaanwezend Ingenieur te 's-Gravenhage, 1937-1939, 2
- Inhoud Doos 7333, 7333
  - Eerstaanwezend Ingenieur te 's-Gravenhage, 1937-1938, 1
    Het éénjarig onderhoud van Militaire gebouwen
  - Eerstaanwezend Ingenieur te 's-Gravenhage, 1937, 2
- Inhoud Doos 7334, 7334
  - Eerstaanwezend Ingenieur te 's-Gravenhage, 1935-1937, 1
    Postboek + Materiaalboek
  - Eerstaanwezend Ingenieur te 's-Gravenhage, 1937-1938, 2
- Inhoud Doos 7335, 7335
  - Eerstaanwezend Ingenieur te 's-Gravenhage, 1937-1938, 1
  - Eerstaanwezend Ingenieur te 's-Gravenhage, 1937-1938, 2
- Inhoud Doos 7336, 7336
  - Eerstaanwezend Ingenieur te 's-Gravenhage, 1939-1940, 1
  - Eerstaanwezend Ingenieur te 's-Gravenhage, 1939, 2
- Inhoud Doos 7337, 7337
  - Eerstaanwezend Ingenieur te 's-Gravenhage, 1939, 1
  - Eerstaanwezend Ingenieur te 's-Gravenhage, 1939, 2
- Inhoud Doos 7338, 7338
  - Eerstaanwezend Ingenieur te 's-Gravenhage, 1939, 1
  - Eerstaanwezend Ingenieur te 's-Gravenhage, 1940, 2
- Inhoud Doos 7339, 7339
  - Eerstaanwezend Ingenieur te 's-Gravenhage, 1940, 1
  - Eerstaanwezend Ingenieur te 's-Gravenhage, 1940, 2
    Minuten.
- Inhoud Doos 7340, 7340
  - Eerstaanwezend Ingenieur te 's-Gravenhage, 1913-1940, 1
    Buitenhavens te Scheveningen
  - Eerstaanwezend Ingenieur te 's-Gravenhage, 1940, 2
- Inhoud Doos 7341, 7341
  - Eerstaanwezend Ingenieur te 's-Gravenhage, 1940, 1
  - Eerstaanwezend Ingenieur te 's-Gravenhage, 1939-1940, 2
- Inhoud Doos 7342, 7342
  - Eerstaanwezend Ingenieur te 's-Gravenhage, 1939-1940, 1
  - Eerstaanwezend Ingenieur te 's-Gravenhage, 1940-1941, 2
- Inhoud Doos 7343, 7343
  - Eerstaanwezend Ingenieur te 's-Gravenhage, 1941, 1
  - Eerstaanwezend Ingenieur te 's-Gravenhage, 1941, 2
    Processen-verbaal
- Inhoud Doos 7344, 7344
  - Eerstaanwezend Ingenieur te 's-Gravenhage, 1941, 1
  - Eerstaanwezend Ingenieur te 's-Gravenhage, 1930-1940, 2
    Oefeningen, Correspondentie Betreffende H.B.M., Ontplofbare stoffen
- Inhoud Doos 7345, 7345
  - Eerstaanwezend Ingenieur te 's-Gravenhage, 1936-1940, 1
  - Eerstaanwezend Ingenieur te 's-Gravenhage, 1939, 2
    Tekeningen, Stork snellopende Diesel motoren, Motoren-fabriek, Machinefabriek "Jaffa"
- Inhoud Doos 7346, 7346
  - Eerstaanwezend Ingenieur te 's-Gravenhage, 1938-1940, 1
    Weekrapporten, Overdrachtgronden, Aanvullend rapport op het "voorlopig rapport betreffende een aan te leggen Vliegveld te Valkenburg (Z.H.)"
  - Eerstaanwezend Ingenieur te 's-Gravenhage, 1938-1939, 2
    Barakken Waalsdorp
- Inhoud Doos 7347, 7347
  - Eerstaanwezend Ingenieur te 's-Gravenhage, 1939-1940, 1
    Vissershaven te Scheveningen, Centrale Verwarming Unie, Het bouwen van Veertien Barakken te Voorschoten, Staat van aanwijzende de Uitkomsten
  - Eerstaanwezend Ingenieur te 's-Gravenhage, 1939-1940, 2
    Luchtbescherming algemeen
- Eerstaanwezend Ingenieur te 's-Gravenhage, 1938-1940; 7348
- Eerstaanwezend Ingenieur te 's-Gravenhage, 1940; 7349
  Genie Materiaal
  Inventarissen
- Inhoud Doos 7350, 7350
  - Eerstaanwezend Ingenieur te 's-Gravenhage, 1940-1941, 1
    Afgedane Processen verbaal, Vorderingen
  - Eerstaanwezend Ingenieur te 's-Gravenhage, 1939-1940, 2
    Rozenburg, Correspondentie, Landfront IJmuiden en Hoek van Holland
- Inhoud Doos 7351, 7351
  - Eerstaanwezend Ingenieur te 's-Gravenhage, 1928-1935, 1
    Kustbatterij Hoek van Holland, Post- en Materiaalboek
  - Eerstaanwezend Ingenieur te 's-Gravenhage, 1935-1940, 2
    Toegangsbewijzen, Sollicita[n]tenlijsten, Nota's
- Eerstaanwezend Ingenieur te 's-Gravenhage, 1918-1940; 7352
  Barakken, Technische instructiën, Peilingen Buitenhaven
- Inhoud Doos 7353, 7353
  - Eerstaanwezend Ingenieur te 's-Gravenhage, 1939-1940, 1
    Afgedane Proces-verbaal
  - Eerstaanwezend Ingenieur te 's-Gravenhage, 1940, 2
    Het maken van een Vliegveld te Valkenburg (Z.H.)
- Inhoud Doos 7354, 7354
  - Eerstaanwezend Ingenieur te 's-Gravenhage, 1940, 1
  - Eerstaanwezend Ingenieur te 's-Gravenhage, 1900-1902, 2
- Eerstaanwezend Ingenieur te 's-Gravenhage, 1902-1905; 7355
- Eerstaanwezend Ingenieur te 's-Gravenhage, 1939-1940; 7356
  Bureau Vliegvelden, Vliegveld Valkenburg Algemeen, Processen-Verbaal, Vliegveld Katwijk, het maken van een Vliegveld te Valkenburg
- Inhoud Doos 7357, 7357
  - Eerstaanwezend Ingenieur te 's-Gravenhage, 1940, 1
  - Eerstaanwezend Ingenieur te 's-Gravenhage, 1938-1940, 2
    Overtollige exemplaren
- Inhoud Doos 7358, 7358
  - Eerstaanwezend Ingenieur te 's-Gravenhage, 1936-1940, 1
  - Eerstaanwezend Ingenieur te 's-Gravenhage, 1940, 2
    Proces-Verbaal
- Inhoud Doos 7359, 7359
  - Eerstaanwezend Ingenieur te 's-Gravenhage, 1940-1941, 1
  - Eerstaanwezend Ingenieur te 's-Gravenhage, 1918-1919, 2
    Brievenboeken
- Eerstaanwezend Ingenieur te 's-Gravenhage, 1919-1921; 7360
- Eerstaanwezend Ingenieur te 's-Gravenhage, 1921-1923; 7361
- Eerstaanwezend Ingenieur te 's-Gravenhage, 1923-1924; 7362
- Eerstaanwezend Ingenieur te 's-Gravenhage, 1924-1926; 7363
- Eerstaanwezend Ingenieur te 's-Gravenhage, 1926-1927; 7364
- Eerstaanwezend Ingenieur te 's-Gravenhage, 1928; 7365
- Eerstaanwezend Ingenieur te 's-Gravenhage, 1929-1930; 7366
- Eerstaanwezend Ingenieur te 's-Gravenhage, 1929-1930; 7367
- Eerstaanwezend Ingenieur te 's-Gravenhage, 1931; 7368
- Eerstaanwezend Ingenieur te 's-Gravenhage, 1933-1934; 7369
- Eerstaanwezend Ingenieur te 's-Gravenhage, 1931-1933; 7370
- Eerstaanwezend Ingenieur te 's-Gravenhage, 1932; 7371
- Eerstaanwezend Ingenieur te 's-Gravenhage, 1935-1936; 7372
- Eerstaanwezend Ingenieur te 's-Gravenhage, 1936-1937; 7373
- Eerstaanwezend Ingenieur te 's-Gravenhage, 1934-1940; 7374
- Eerstaanwezend Ingenieur te 's-Gravenhage, 1938-1940, 1889; 7375
- Eerstaanwezend Ingenieur te 's-Gravenhage, 1925-1931; 7376
- Eerstaanwezend Ingenieur te 's-Gravenhage, 1914-1915; 1926-1829; 1935; 7377
  Brievenboeken (Geheim)
  Herstellingengebruikers
- Inhoud Doos 7378, 7378
  - Eerstaanwezend Ingenieur te 's-Gravenhage, 1936-1940, 1
  - Eerstaanwezend Ingenieur te 's-Gravenhage, 1934, 2
  - Eerstaanwezend Ingenieur te 's-Gravenhage, 1869-1888, 3
  - Eerstaanwezend Ingenieur te 's-Gravenhage, 1936, 4
  - Eerstaanwezend Ingenieur te 's-Gravenhage, 1934, 5
    Geheim
  - Eerstaanwezend Ingenieur te 's-Gravenhage, 1940, 6
  - Eerstaanwezend Ingenieur te 's-Gravenhage, 1938, 7
  - Eerstaanwezend Ingenieur te 's-Gravenhage, 1932, 8
  - Eerstaanwezend Ingenieur te 's-Gravenhage, 1930, 9
  - Eerstaanwezend Ingenieur te 's-Gravenhage, 1923, 10
  - Eerstaanwezend Ingenieur te 's-Gravenhage, 1904-1905, 11
    Tarief
- Eerstaanwezend Ingenieur te 's-Gravenhage, 1882-1935; 7379
  Circulaires, Postboek, Materiaalboek
- Eerstaanwezend Ingenieur te 's-Gravenhage, 1900-1924; 7380
- Inhoud Doos 7381, 7381
  - Eerstaanwezend Ingenieur te 's-Gravenhage, 1885, 1906, 1
  - Eerstaanwezend Ingenieur te 's-Gravenhage, 1908, 2
    Verslag
  - Eerstaanwezend Ingenieur te 's-Gravenhage, 1920, 3
    Beknopt verslag
  - Eerstaanwezend Ingenieur te 's-Gravenhage, 1910, 4
    Rivierkaat
  - Eerstaanwezend Ingenieur te 's-Gravenhage, 1921-1930, 5
    Tienjarig Overzicht
  - Eerstaanwezend Ingenieur te 's-Gravenhage, 1875-1885, 6
    Uitkomsten der Rijkswaterpassing
- Inhoud Doos 7382, 7382
  - Eerstaanwezend Ingenieur te 's-Gravenhage Ontbreekt, 1909-1935, 1
  - Eerstaanwezend Ingenieur te 's-Gravenhage, 1876, 2
  - Eerstaanwezend Ingenieur te 's-Gravenhage, 1938-1939, 3
  - Eerstaanwezend Ingenieur te 's-Gravenhage, 1936-1940, 4